



Coordonnées

theo_rougier@hotmail.fr 06-66-74-76-64

Github:/theorougier Linkdin:/théo-rougier

Rougier Théo

A propos

Issue d'une formation initiale en commerce, j'ai choisi de me rediriger vers le secteur de l'informatique, me spécialisant particulièrement dans le développement web.

Mes expériences antérieures ont mis en évidence mon enthousiasme, ma nature conviviale, mon caractère amical et mon attitude toujours positive. Ces qualités, je suis convaincu, me permettront de m'intégrer sans difficulté au sein de vos équipes.

Grâce à mes compétences en développement, qui sont en adéquation avec vos attentes, je suis prêt à m'adapter et à enrichir mes connaissances par l'apprentissage de nouvelles techniques qui répondent aux besoins spécifiques de votre entreprise.

Compétences Informatiques

Logiciel:

Langages, Framework, Cms:

Pack Office Python Ӛ HTML Suite Adobe CSS Django django 🔥 Gitbash React 🦃 IS JS Wordpress 🐠 😘 Ubuntu SASS 🖖 Docker Gatsby 🐯 PHP GraphQl 🔯 NySqlWB MySql TypeScript Strapi 🕕 Angular 🛕 Vuels

Compétences Linguistiques



Experiences

Malakoff-Humanis 2022-2024 (Product Owner)

- Validation des livrables
- Analyse et intégration des retours utilisateurs
- Mise en relation avec les différentes parties prenante d'un projet
- Création de divers présentations / documents de travail
- Assurer la cohérence entre les besoins métier et les solutions techniques
- Définition des critères d'acceptation des user stories

Enoki-Studio 2020-2022 (Front-end/Intégrateur)

- -Création d'un site dans sa globalité(seul)
- -Refonte de site
- -Gestion clientèles
- -Gestion de projets

Projet de fin de semestre (Javascript)

- -Création d'un site responsive
- -Gestion du travail d'équipe
- -Lien: https://shatsu-iris.netlify.app/

ROUGIER-ELECTROMECANIQUE 2018-2019 (Commercial)

- -Gestion de la relation client dans sa globalité,
- -Prospection jusqu'à la fidélisation

IPERTRISCOUNT(En Italie) 2017-1 mois (Vendeur)

-Préparation du point de vente.

Formation

Hétic Bachelor Développeur Web | 2020

-Concepteur développeur de solutions digitales

BTS Négociation Relation Client | 2019

- -Gestion de la relation client
- -Apprentissages des compétences managériales

Bac professionnel Commerce | 2017

- -Confrontation rapide à l'apprentissage d'un métier.
- -Être parfaitement opérationnel en entreprise.